it: Applicazione elastica ripiegabile: Fascia in vita regolabile; Abbigliamento per bambini; Costumi; Hobby/cucito generico; Abiti; Abbigliamento premaman; Capispalla; Pantaloni/pantaloncini; Gonne; Altro
ja: 折り曲げ伸縮適用: 調節可能なウエストバンド; 子供服; コスチューム; 手芸/一般縫製; ドレス; マタニティウェア; アウターウェア; パンツ/ショートパンツ; スカート; その他
sk-SK: Použitie skladacia elastickej lemovky: Nastaviteľný pás; Detské oblečenie; Kostýmy; Kreatívna tvorba/bežné šitie; Šaty; Tehotenské oblečenie; Vrchné oblečenie; Nohavice/šortky; Sukne; Iné
th: การใช้งานยืดหยุ่นแบบพับได้: ขอบเอวปรับได้; เสื้อผ้าเด็ก; ชุดแฟนซี; งานฝีมือ/เย็บผ้าทั่วไป; ชุดกระโปรง; ชุดคลุมท้อง; เสื้อตัวนอก; กางเกงขายาว/กางเกงขาสั้น; กระโปรง; อื่นๆ
fr: Usage prévu de l’élastique de bordure à rabattre: Taille ajustable; Vêtements pour enfants; Costumes; Artisanat/couture générale; Robes; Vêtements de maternité; Vêtements d'extérieur; Pantalons/shorts; Jupes; Autre
da: Anvendelse af fold-over-elastik: Justerbar linning; Børnetøj; Kostumer; Hobby/almindelig syning; Kjoler; Ventetøj; Overtøj; Bukser/shorts; Nederdele; Andet
ru: Назначение отгибной эластичной ленты: Регулируемый пояс; Детская одежда; Костюмы; Рукоделие / общее шитье; Платья; Одежда для беременных; Верхняя одежда; Брюки/шорты; Юбки; Другое
cs: Překládací elastická aplikace: Nastavitelný pas; Dětské oblečení; Kostýmy; Tvoření / obecné šití; Šaty; Těhotenské oblečení; Svrchní oděvy; Kalhoty/kraťasy; Sukně; Jiné
vi: Ứng dụng dây thun gập: Dây thắt lưng điều chỉnh được; Quần áo trẻ em; Trang phục hóa trang; Thủ công/khâu vá thông thường; Váy; Quần áo bầu; Áo khoác ngoài; Quần dài/quần đùi; Chân váy; Khác
pl: Zastosowanie gumy lamówkowej: Regulowany pasek; Ubrania dla dzieci; Kostiumy; Rękodzieło / Szycie ogólne; Sukienki; Odzież ciążowa; Odzież wierzchnia; Spodnie / Szorty; Spódnice; Inne
hr-HR: Preklopna elastična aplikacija: Prilagodljiva pasica; Dječja odjeća; Kostimi; Rukotvorine / opće šivanje; Haljine; Odjeća za trudnice; Odjeća za van; Hlače / kratke hlače; Suknje; Ostalo
hu: Hajtogatott gumiszalag alkalmazása: Állítható derékpánt; Gyermekruházat; Jelmezek; Kézművesség / általános varrás; Ruhák; Kismamaruha; Felsőruházat; Nadrágok/Rövidnadrágok; Szoknyák; Egyéb
tr: Katlanır elastik kullanım alanı: Ayarlanabilir bel bandı; Çocuk giyimi; Kostümler; El sanatları/genel dikiş; Elbiseler; Hamile giyim; Dış giyim; Pantolon/şort; Etekler; Diğer
fi: Taiteltavan kuminauhan sovelluskohde: Säädettävä vyötärönauha; Lastenvaatteet; Naamiaisasut; Askartelu / yleinen ompelu; Mekot; Äitiysvaatteet; Päällysvaatteet; Housut/shortsit; Hameet; Muu
nl: Omslagelastiek toepassing: Verstelbare tailleband; Kinderkleding; Kostuums; Knutselen/algemeen naaiwerk; Jurken; Zwangerschapskleding; Buitenkleding; Broeken/korte broeken; Rokken; Overige
nb: App med brettbar strikk: Justerbar linning; Barneklær; Kostymer; Håndarbeid/generell søm; Kjoler; Mammaklær; Yttertøy; Bukser/shorts; Skjørt; Annet
el: Εφαρμογή ελαστικού ρελιού: Ρυθμιζόμενο λάστιχο μέσης; Παιδικά ρούχα; Κοστούμια; Χειροτεχνίες/γενική ραπτική; Φορέματα; Ρούχα εγκυμοσύνης; Εξωτερικά ενδύματα; Παντελόνια/σορτς; Φούστες; Άλλο
zh-TW: 折邊鬆緊帶用途: 可調式腰帶; 童裝; 戲服; 手工藝/一般縫紉; 洋裝; 孕婦裝; 外套; 長褲/短褲; 裙子; 其他
pt-BR: Aplicação do elástico dobrável: Cós ajustável; Roupas infantis; Fantasias; Artesanato/costura geral; Vestidos; Moda gestante; Agasalhos; Calças/shorts; Saias; Outro
ro-RO: Aplicație elastică pliabilă: Betelie ajustabilă; Îmbrăcăminte pentru copii; Costume; Artizanat/cusut general; Rochii; Îmbrăcăminte pentru maternitate; Îmbrăcăminte de exterior; Pantaloni/pantaloni scurți; Fuste; Altele
zh-CN: 翻折式松紧带应用: 可调节腰带; 童装; 戏服; 手工/通用缝纫; 连衣裙; 孕妇装; 外套; 长裤/短裤; 半身裙; 其他
lt-LT: Užlenkiamos elastinės juostos paskirtis: Reguliuojamas juosmuo; Vaikiški drabužiai; Kostiumai; Rankdarbiai / bendrasis siuvimas; Suknelės; Drabužiai nėščiosioms; Viršutiniai drabužiai; Kelnės / šortai; Sijonai; Kita
sl-SI: Elastika za pregibanje: Nastavljiv pas; Otroška oblačila; Kostumi; Ustvarjanje/splošno šivanje; Obleke; Nosečniška oblačila; Vrhnja oblačila; Hlače/kratke hlače; Krila; Drugo
de: Verwendungszweck von Falzgummi: Verstellbarer Bund; Kinderkleidung; Kostüme; Basteln/Allgemeine Näharbeiten; Kleider; Umstandskleidung; Oberbekleidung; Hosen/Shorts; Röcke; Sonstiges
pt-PT: aplicativo elástico dobrável: Cintura ajustável; Roupa de criança; Disfarces; Artesanato/costura geral; Vestidos; Roupa de pré-mamã; Agasalhos; Calças/calções; Saias; Outro
ko: 접이식 고무줄 용도: 조절형 허리 밴드; 아동복; 의상; 수공예/일반 재봉; 드레스; 임부복; 아우터; 바지/반바지; 스커트; 기타
es: Aplicación elástica plegable: Cinturilla ajustable; Ropa infantil; Disfraces; Manualidades y costura general; Vestidos; Ropa de maternidad; Ropa exterior; Pantalones y shorts; Faldas; Otro
bg-BG: Приложение на прегъващ се ластик: Регулируем колан; Детски дрехи; Костюми; Занаяти/общо шиене; Рокли; Дрехи за бременни; Връхни дрехи; Панталони/къси панталони; Поли; Друго
sv: Användningsområde för vikbart resårband: Justerbar linning; Barnkläder; Dräkter; Hantverk/allmän sömnad; Klänningar; Mammakläder; Ytterkläder; Byxor/shorts; Kjolar; Övrigt
en: Fold-over elastic application: Adjustable waistband; Children's clothing; Costumes; Craft/general sewing; Dresses; Maternity wear; Outerwear; Pants/shorts; Skirts; Other